Inventaris van het archief van het Ministerie van Koloniën, 1814-1849
Nationaal Archief, Den Haag
- STUKKEN BETREFFENDE HET BESTUUR DER KOLONIËN IN HET BIJZONDER, 2
  - West-Indië en de kust van Guinea, 2.2
    - Bestuursfunctionarissen in de koloniën, 2.2.2
      - Deze koloniën afzonderlijk, 2.2.2.2
        - Curaçao, Aruba en Bonaire, 2.2.2.2.2
          - Stukken van algemene aard, 2.2.2.2.2.1
            - Minuten van bij het departement uitgaande rapporten, voordrachten en brieven betreffende Curaçao., 1815-1823; 3784-3793; 10 banden
              Deze reeks bestaat uit de categorieën: a. rapporten en voordrachten aan de koning, b. missiven aan de gouverneur van Curaçao, c. verschillende uitgaande brieven en resoluties.
              In de nrs. 3784-3786 zijn bovengenoemde categorieën van stukken gescheiden gehouden, in de andere banden zijn zij dooreengemengd.
              - 1815-1816, 3784
              - 1815-1816, 3785
              - 1815-1816, 3786
              - 1817, 3787
              - 1818, 3788
              - 1819, 3789
              - 1820, 3790
              - 1821, 3791
              - 1822, 3792
              - 1823, 3793
            - Klapper op stukken betreffende Curaçao, behandeld in het verbaal van het departement., 1819-1831; 3794-3795; 2 delen
              - 1819-1827, 3794
              - 1828-1831, 3795
          - Stukken betreffende bijzondere onderwerpen, 2.2.2.2.2.2
            - Financiën, 2.2.2.2.2.2.1
              - Stukken betreffende inkomende en uitgaande rechten voor het eiland Curaçao., 1816-1818; 3796; 1 band
              - Staat der baten en lasten van Curaçao en onderhorige eilanden., 1821, 1825 en 1827; 3797; 1 omslag
              - Staten van in-, uit- en doorgevoerde goederen te Curaçao., 1825-1826; 3798; 1 omslag
            - Rechtspraak, 2.2.2.2.2.2.2
              In zijn publicatie van 4 maart 1816 (Verbaal 1 oktober 1816, nr. 5893) bepaalde de gouverneur-generaal, dat de politionele zaken van de justitiële zouden worden afgescheiden, overeenkomstig het bepaalde in het regeringsreglement van 14 september 1815, nr. 58. De Raad van Civiele en Criminele Justitie werd door de gouverneur-generaal op 14 maart 1816 geïnstalleerd. Hij bestond uit: mr. M. la Maisson, president, mr. I.J. Elsevier, mr. D. Serrurier, mr. W. Webb Duyckink, mr. H.R. Hayinga, secretaris, F. Royer, Ch.A. baron de Labrey en P.B. Starkenborgh, raad fiscaal. De twee eerstgenoemden waren benoemd bij Koninklijk Besluit van 8 oktober 1815, nr. 82, de Serrurier bij dat van 19 december 1815, nr. 57. De overige leden werden door de gouverneur-generaal benoemd. De Raad van Politie werd eveneens op 4 maart 1816 door de gouverneur-generaal geïnstalleerd. Hij bestond uit: De gouverneur-generaal, president, B.A. Cancrijn, C. Duyckink, A.A. Beutner, C.L. van Uytrecht. De leden waren door de gouverneur-generaal benoemd.
              - Notulen van de Raad van Criminele en Civiele Justitie van Curaçao., 1823-1828; 3799-3800; 2 omslagen
                - 1823-1826, 3799
                - 1827-1828, 3800
              - Notulen van de Raad van Politie van Curaçao., 1816-1828; 3801-3831; 6 omslagen, 25 banden
                - 1816 mrt. - mei, 3801
                - 1816 juni - aug., 3802
                - 1816 sep. - dec., 3803
                - 1817 eerste kwartaal, 3804
                - 1817 tweede kwartaal, 3805
                - 1817 derde kwartaal, 3806
                - 1817 vierde kwartaal, 3807
                - 1818 eerste kwartaal, 3808
                - 1818 tweede kwartaal, 3809
                - 1818 derde kwartaal, 3810
                - 1818 vierde kwartaal, 3811
                - 1819 eerste kwartaal, 3812
                - 1819 tweede kwartaal, 3813
                - 1819 derde kwartaal, 3814
                - 1819 vierde kwartaal, 3815
                - 1820 eerste kwartaal, 3816
                - 1820 tweede kwartaal, 3817
                - 1820 derde kwartaal, 3818
                - 1820 vierde kwartaal, 3819
                - 1821 eerste kwartaal, 3820
                - 1821 tweede kwartaal, 3821
                - 1821 derde kwartaal, 3822
                - 1821 vierde kwartaal, 3823
                - 1822, 3824
                - 1824 tweede halfjaar, 3825
                - 1825 eerste kwartaal, 3826
                - 1825 tweede kwartaal, 3827
                - 1825 derde kwartaal, 3828
                - 1825 vierde kwartaal, 3829
                - 1826 apr., 3830
                - 1827, 3831
            - Ambtenaren en werklieden, 2.2.2.2.2.2.3
              - Stukken betreffende het ontslaan en aanstellen van ambtenaren op Curaçao. Afschriften., 1814-1820; 3832; 1 omslag
              - Koninklijk Besluit van 8 oktober 1815, nr. 22, waarbij het salaris van de gouverneur-generaal en van andere ambtenaren worden aangesteld. Afschrift., 3833; 1 omslag
              - Stamlijsten van naar Curaçao uitgezonden ambtenaren., 1815-1816; 3834; 1 omslag
              - Register met dienststaten van ambtenaren op Curaçao, met klapper., ongedateerd (ca. 1817); 3834A; 1 deel
              - Lijst van personen van Europese oorsprong, overleden op Curaçao en onderhorige eilanden, met klapper., 1825-1828; 3835; 1 omslag
              - Stamlijsten van naar Curaçao uitgezonden werklieden., 1826; 3836; 1 omslag
              - Naamlijsten van de burgerlijke ambtenaren op Curaçao en onderhorige eilanden; met weddelijst., 1827; 3837; 1 omslag
            - Stukken betreffende andere onderwerpen, 2.2.2.2.2.2.4
              - Staat houdende bijzonderheden over Curaçao, getrokken uit de Curaçaose Couranten., ongedateerd (1818); 3838; 1 omslag
              - Stukken betreffende de aanleg van een haven en vestingwerken op Curaçao. Afschriften., 1825; 3839; 1 omslag
              - Lijst van kwartaalstaten, voorkomende in het verbaal van het departement, betreffende de nieuw ingevoerde cultures op Curaçao en onderhorige eilanden., 1844-1851; 3840; 1 omslag
              - Briefwisseling tussen de wnd. secretaris-generaal van het departement en de magazijnmeester voor de koloniën te Amsterdam, betreffende het mineralogische onderzoek op de eilanden Curaçao en Aruba door de in 1723 derwaarts gezonden Noorse bergwerker Paulus Printz., 1844; 3841; 1 omslag
        - St. Eustatius, Saba en St. Maarten, 2.2.2.2.3
          - De gouverneur van St. Eustatius, Saba en St. Maarten, 1815-1828 en de commandant van St. Eustatius en Saba, 1829-1849, 2.2.2.2.3.1
            Abraham de Veer was de eerste gouverneur van St. Eustatius, St. Maarten en Saba na de Engelse overheersing. Voordien was hij commandant-generaal van de Kust van Guinea, doch moest plaats maken voor Daendels. Tijdens zijn reis naar Nederland werd besloten hem in een functie in West-Indië te benoemen. Bij Koninklijk Besluit van 10 oktober 1815, nr. 22 volgde zijn aanstelling tot gouverneur van genoemde eilanden. Bij hetzelfde besluit werd R. `t Hoen tot boekhouder-generaal benoemd en bij Koninklijk Besluit van 8 november 1815, nr. 7 als gouverneur ad interim vooruit gezonden om de eilanden van de Engelsen over te nemen. Op 1 februari 1816 nam hij te St. Eustatius het commando over. De Veer kwam op 14 mei 1817 aan. St. Maarten en Saba werden bestuurd door een commandant, die ondergeschikt was aan de gouverneur. Bij Koninklijk Besluit van 21 oktober 1820, nr. 67 kwam Saba rechtstreeks onder de gouverneur. Bij de reorganisatie in 1828 kwamen deze eilanden onder het bestuur van de gouverneur-generaal voor de West-Indische bezittingen te Suriname. Met ingang van 1 januari 1829 fungeert dan een commandant van St. Eustatius en Saba en een van St. Maarten. Bij de administratieve scheiding, volgens Koninklijk Besluit van 9 april 1845, nr. 8, kwamen deze bezittingen onder de gouverneur van Curaçao.
            - Stukken van algemene aard, 2.2.2.2.3.1.1
              - Reglement op het beleid van de regering, het justitiewezen, de handel en scheepvaart, alsmede instructies voor de gouverneur, de boekhouder-generaal op St. Eustatius, de commandant en de boekhouder op St. Maarten. Vastgesteld bij Kon. Besluit van 14 september 1815 nr. 58. Gedrukt., 3842; 1 omslag
              - Reglementen, publicaties, tarieven, ordonnanties en andere verordeningen, uitgevaardigd voor St. Eustatius en Saba; met specificatie. Afschriften., 1810-1851; 3843; 1 omslag
              - Koninklijke besluiten en ministeriële disposities betreffende St. Eustatius en St. Maarten., 1814-1824; 3844-3846; 3 banden
                - 1814-1819, 3844
                - 1820-1824, 3845
                - 1825, 3846
              - 'Gouvernements Journaal', journalen van de handelingen en besluiten van de gouverneur van St. Eustatius, Saba en St. Maarten, sinds 1 januari 1829 commandant van St. Eustatius en Saba, met het journaal van de commandant van St. Maarten van 1831 af hierbij gebonden., 1817-1848; 3847-3878; 4 omslagen, 28 delen
                - 1817, 3847
                - 1818, 3848
                - 1819, 3849
                - 1820, 3850
                - 1821, 3851
                - 1822, 3852
                - 1823, 3853
                - 1824, 3854
                - 1825, 3855
                - 1826, 3856
                - 1827, 3857
                - 1828 eerste kwartaal, 3858
                - 1828 derde - vierde kwartaal, 3859
                - 1830, 3860
                - 1831, 3861
                - 1832, 3862
                - 1833, 3863
                - 1834, 3864
                - 1835, 3865
                - 1836, 3866
                - 1837, 3867
                - 1838, 3868
                - 1839, 3869
                - 1840, 3870
                - 1841, 3871
                - 1842, 3872
                - 1843, 3873
                - 1844, 3874
                - 1845, 3875
                - 1846, 3876
                - 1847, 3877
                - 1848, 3878
              - Bij het departement ingekomen stukken van de gouverneur te St. Eustatius., 1816-1828; 3879-3892; 1 omslag, 13 banden
                - 1816, 3879
                - 1817, 3880
                - 1818 eerste halfjaar, 3881
                - 1818 tweede halfjaar, 3882
                - 1819 eerste halfjaar, 3883
                - 1819 tweede halfjaar, 3884
                - 1820 eerste halfjaar, 3885
                - 1820 tweede halfjaar, 3886
                - 1821 eerste halfjaar, 3887
                - 1821 tweede halfjaar, 3888
                - 1822 eerste kwartaal, 3889
                - 1822 tweede - vierde kwartaal, 3890
                - 1822 tweede - vierde kwartaal, bijlagen, 3891
                - 1823-1828, 3892
              - Minuten van bij het departement uitgaande brieven en rapporten betreffende St. Eustatius, Saba en St. Maarten., 1815-1823; 3893-3901; 9 banden
                - 1815, 3893
                - 1816, 3894
                - 1817, 3895
                - 1818, 3896
                - 1819, 3897
                - 1820, 3898
                - 1821, 3899
                - 1822, 3900
                - 1823, 3901
              - Scheeplijst van bij het departement ingekomen stukken uit St. Eustatius., 1822-1828; 3902; 1 omslag
              - Lijst van periodiek overgekomen stukken uit St. Eustatius., 1847-1848; 3903; 1 omslag
              - Klapper op stukken betreffende St. Eustatius, behandeld in het verbaal van het departement., 1819-1831; 3904; 1 deel
            - Stukken betreffende bijzondere onderwerpen, 2.2.2.2.3.1.2
              - Stamlijsten van naar St. Eustatius uitgezonden ambtenaren., 1816; 3905; 1 omslag
              - Notulen van de Raad van Politie te St. Eustatius., 1817-1826; 3906-3910; 1 omslag, 4 banden
                - 1817, 3906
                - 1818, 3907
                - 1819, 3908
                - 1820, 3909
                - 1821-1826, 3910
              - Stukken betreffende A. de Veer, gouverneur van St. Eustatius in verband met zijn benoeming tot gouverneur van Suriname., 1822; 3911; 1 omslag
              - Notulen van de Raad van Civiele en Criminele Justitie van St. Eustatius., 1823-1828; 3912; 1 omslag
                Toen R. `t Hoen op 1 februari 1816 het bestuur te St. Eustatius overnam, stelde hij een voorlopige Raad van Politie en Justitie in. Spoedig daarop is deze raad vervangen door een Raad van Politie en een Raad van Civiele en Criminele Justitie. Van de Raad van Politie en Justitie ontbreken de notulen geheel, van de beide opvolgende raden zijn zij slechts gedeeltelijk aanwezig. De Raad van Politie bestond in 1817 uit: de gouverneur als president, L. Godet, A. Salomons, M. Dijkers, J. van Putten, H.D. Goslings. In 1822: de gouverneur als president, A.F. Kruythoff, L. Godet, P. Carty, D.S. Mussendam, N. Mussendam en S.G. Heyliger. De Raad van Civiele en Criminele Justitie bestond in 1822 uit: M. Dijkers, president, W. Moore, J. Martins, H.D. Goslings en H.R. Snow. In 1828: W. Moore, president, I. Martins, P.G. Groebe, W.P. Hodge en R. Mitschille.
              - Tarief van inkomende en uitgaande rechten op goederen voor St. Eustatius., 1826; 3913; 1 omslag
              - Lijst van personen van Europese oorsprong, overleden op St. Eustatius; met klapper., 1827-1828; 3914; 1 omslag
              - Extracten uit het journaal van de vice-president van de Raad van Politie, commandant van St. Eustatius en Saba, betreffende zeeroverijen in de West-Indische wateren., 1828; 3915; 1 omslag
          - De commandant van St. Maarten en Saba, 1815-1821, de President van de Raad van Justitie, 1821-1828, de commandant van St. Maarten, 1829-1849, 2.2.2.2.3.2
            De eilanden St. Maarten en Saba werden bestuurd door een commandant, die ondergeschikt was aan de gouverneur van St. Eustatius, Saba en St. Maarten. Als commandant werd bij Koninklijk Besluit van 10 oktober 1815, nr. 22 P.R. Cantzlaar benoemd. Zijn instructie werd vastgesteld bij Koninklijk Besluit van 14 september 1815, nr. 58. Hij kwam 20 januari 1816 op St. Maarten aan en nam op 10 februari het bestuur over van de Engelse gouverneur, de generaal-majoor Douglas. De overneming van Saba geschiedde enige dagen later door een gemachtigde van de commandant. In februari 1820 keerde Cantzlaar, op aanschrijving van de minister van Koloniën van 23 oktober 1819, naar Nederland terug. D.J. van Romondt nam tijdelijk het bestuur op zich. Bij Koninklijk Besluit van 21 oktober 1820, nr. 67 werd de functie van commandant van St. Maarten en Saba met ingang van 15 januari 1821 afgeschaft. Saba kwam onmiddellijk onder het bestuur van de gouverneur. Het bestuur van St. Maarten werd opgedragen aan D.J. van Romondt, President van de Raad van Justitie, die verantwoording schuldig was aan de gouverneur te St. Eustatius. Bij de reorganisatie in 1828 kwamen St. Maarten en Saba rechtstreeks onder de gouverneur-generaal van de West Indische bezittingen te Suriname. Bij de administratieve scheiding, bepaald bij Koninklijk Besluit van 9 april 1845, nr. 8, kwamen zij onder de gouverneur van Curaçao.
            - Stukken van algemene aard, 2.2.2.2.3.2.1
              - Publicaties, ordonnanties en andere verordeningen, uitgevaardigd voor St. Maarten; met specificatie. Afschriften., 1816-1851; 3916; 1 omslag
              - Journalen van de handelingen en besluiten van de commandant van St. Maarten en Saba., 1816-1821; 3917-3919; 3 delen
                - 1816, 3917
                - 1817-1819, 3918
                - 1820-1821, 3919
              - Verbaal van de president van de Raad van Politie van St. Maarten., 1821 apr. - 1828 mrt.; 3920
              - Bij het departement ingekomen stukken van de commandant van St. Maarten., 1816-1817; 3921-3922; 2 banden
                - 1816, 3921
                - 1817, 3922
              - Register houdende opgave van bij het departement ingekomen stukken van St. Maarten., 1822; 3923; 1 omslag
              - Lijst van periodiek overgekomen stukken van St. Maarten., 1847-1848; 3924; 1 omslag
            - Stukken betreffende bijzondere onderwerpen, 2.2.2.2.3.2.2
              - Stamlijsten van naar St. Maarten uitgezonden ambtenaren; met klapper., 1815-1819; 3925; 1 omslag
                Beckers, A. 4,17
                Cantzlaar, P.R. 1
                Cloux, G. du 10
                Engelen, J.G. 7, 13
                Heltman, J. 12, 19
                Kruythoff, A.F. 2
                Kruythoff, E.F. 11, 20
                Maillard, P. 3, 15
                Raders, W.J.L. van 9, 21
                Romondt, D.J. van 18, 23
                Rijn, D.J. van 8, 22
                Valk, H. 5, 14
                Vis, J.G. 6, 16
              - Lijst van personen van Europese oorsprong, overleden op St. Maarten; met klapper., 1822, 1826 - 1828; 3926; 1 omslag
                Zie voor namenklapper 2.10.04 in inventarissenkast.
              - Notulen van het Hof van Politie, sinds 1822 de Raad van Politie te St. Maarten., 1816-1828; 3927-3939; 6 banden, 7 omslagen
                - 1816, 3927
                - 1817, 3928
                - 1818, 3929
                - 1819, 3930
                - 1820, 3931
                - 1821, 3932
                - 1822, 3933
                - 1823, 3934
                - 1824, 3935
                - 1825, 3936
                - 1826, 3937
                - 1827, 3938
                - 1828, 3939
              - Notulen van de Raad van Justitie te St. Maarten., 1823-1829; 3940; 1 omslag
                De Raad van Politie en Justitie voor St. Maarten en Saba werd op 12 februari 1816 door de commandant beëdigd. De leden waren: A. Cannegieter, E.J. Richardson, J. Romney, C. Blijden jr en P. Carthy. secretaris was Adr. Beckers. D.J. van Romondt was bij Koninklijk Besluit van 10 oktober 1815, nr. 22 tot raad-fiscaal aangesteld. De koning berustte in deze formatie bij besluit van 13 juli 1816, nr. 48, mits de benoemden zo spoedig mogelijk door meer geschikte personen werden vervangen en de werkzaamheden van de Justitie en van de Politie niet werden verward. Naar aanleiding van dit besluit werd door de commandant op 12 februari 1817 een Hof van Justitie en een Hof van Politie ingesteld. Tot leden van het Hof van Justitie waren benoemd: A. Cannegieter, president, A.F. Kruythoff, W.J.L. van Raders, F.C. Macklot en A. Beckers, tevens secretaris. Tot leden van het Hof van Politie: A.F. Kruythoff, J. Romney, A. Heyliger, G. du Cloux, G. Klidge en P. Carthy. Sinds 1822 wordt gesproken van de Raad van Justitie en de Raad van Politie.
        - Kust van Guinea, 2.2.2.2.4-
          De Kust van Guinea stond vóór 1815 onder het gezag van de commandant-generaal A. de Veer. Deze moest plaats maken voor mr. H.W. Daendels, die bij Koninklijk Besluit van 27 juli 1815, nr. 31 was benoemd. Aan dit besluit is tevens zijn instructie gehecht, waarbij hij opdracht kreeg het bestuur te reorganiseren. Het Koninklijk Besluit van 15 augustus 1815, nr. 34 geeft aanvullingen op deze instructie. Daendels kreeg de titel van gouverneur-generaal. De Grote Raad van Guinea moest hem in alle belangrijke zaken van advies dienen. De raad bestond uit: de gouverneur-generaal, president, en alle hogere ambtenaren tot de rang van eerste resident, te weten A. van Neck, F.C.E. Oldenburg, J.G. Coorengel, C. `t Hoen, I. Flusz, J.A. de Marrée en H.J.J. Milet. Bij zaken van minder belang vergaderde de gouverneur-generaal met de Kleine Raad, die was samengesteld uit de controlleur van de gebouwen, forten en gouvernements tuinen, de gouvernementssecretaris en de gouvernementskassier. Bij Koninklijk Besluit van 1 november 1819, nr. 32 werd de titel van gouverneur-generaal afgeschaft. Tot Commandeur werd F.C.E. Oldenburg benoemd. De Grote en Kleine Raad werden eveneens opgeheven en vervangen door de Raad ter Kuste van Guinea, die bestond uit: de Commandeur, president, M. Veenstra, gouvernementsboekhouder, vice-president, de beide residenten J. Oosthout en M. Carillon, alsmede de chirurgijn-majoor J.H. Hooff.
          - Stukken van algemene aard, 2.2.2.2.4.1
            - Koninklijke besluiten en ministeriële disposities betreffende de Kust van Guinea. Afschriften., 1814-1825; 3941-3943; 3 banden
              - 1814-1819, 3941
              - 1820-1824, 3942
              - 1825, 3943
            - Minuten van bij het departement uitgaande rapporten, voordrachten en brieven betreffende de Kust van Guinea., 1815-1823; 3944-3953; 10 banden
              Deze reeks bestaat uit de categorieën: a. rapporten en voordrachten aan de koning, b. missiven aan het Gouvernement van de Kust van Guinea, c. verschillende uitgaande brieven en resoluties.
              1815-1823
              10 banden
              In de nrs. 3944-3946 zijn bovengenoemde categorieën van stukken gescheiden gehouden, in de andere banden zijn zij dooreengemengd.
              - 1815-1816, 3944
              - 1815-1816, 3945
              - 1815-1816, 3946
              - 1817, 3947
              - 1818, 3948
              - 1819, 3949
              - 1820, 3950
              - 1821, 3951
              - 1822, 3952
              - 1823, 3953
            - 'Gouvernements Journaal', journalen van de handelingen en besluiten van de gezaghebber van de Kust van Guinea., 1810-1849; 3954-3982; 29 delen
              - 1810-1816, 3954
              - 1815-1818, 3955
              - 1819-1823, 3956
              - 1824, 3957
              - 1825, 3958
              - 1826, 3959
              - 1827, 3960
              - 1828, 3961
              - 1829, 3962
              - 1830, 3963
              - 1831, 3964
              - 1832, 3965
              - 1833, 3966
              - 1834, 3967
              - 1835, 3968
              - 1836, 3969
              - 1837, 3970
              - 1838, 3971
              - 1839, 3972
              - 1840, 3973
              - 1841, 3974
              - 1842, 3975
              - 1843, 3976
              - 1844, 3977
              - 1845, 3978
              - 1846, 3979
              - 1847, 3980
              - 1848, 3981
              - 1849, 3982
            - Notulen van de Grote Raad, sinds 1821 de Raad van de Kust van Guinea., 1816-1839; 3983-3985; 3 omslagen
              - 1816-1820, 3983
              - 1821-1829, 3984
              - 1831-1839, 3985
            - Bij het departement ingekomen stukken van de Kust van Guinea., 1815-1849; 3986-4019; 8 omslagen, 1 deel en 25 banden
              - 1815-1818, 3986
              - 1819, 3987
              - 1820, 3988
              - 1821, 3989
              - 1822, 3990
              - 1822 mei 18, 3991
              - 1823, 3992
              - 1824, 3993
              - 1825, 3994
              - 1826, 3995
              - 1827, 3996
              - 1828, 3997
              - 1829, 3998
              - 1830, 3999
              - 1831, 4000
              - 1832, 4001
              - 1833, 4002
              - 1834, 4003
              - 1835, 4004
              - 1836, 4005
              - 1837, 4006
              - 1838, 4007
              - 1839 jan. - apr., 4008
              - 1839 mei - dec., 4009
              - 1840, 4010
              - 1841, 4011
              - 1842, 4012
              - 1843, 4013
              - 1844, 4014
              - 1845, 4015
              - 1846, 4016
              - 1847, 4017
              - 1848, 4018
              - 1849, 4019
            - Register houdende opgave van bij het departement ingekomen stukken van de Kust van Guinea., 1822-1829; 4020; 1 deel
            - Klapper op stukken betreffende de Kust van Guinea, behandeld in het verbaal van het departement., 1819-1831; 4021; 1 deel
            - Lijst van periodiek overgekomen stukken van de Kust van Guinea., 1846-1858; 4022; 1 omslag
          - Stukken betreffende bijzondere onderwerpen, 2.2.2.2.4.2
            - Boedelrekeningen van overleden ambtenaren; met klapper., 1802-1826; 4023-4027; 5 omslagen
              - 1802-1803, 4023
              - 1804, 4024
              - 1805-1816, 4025
              - 1807-1821, 4026
              - 1822-1826, 4027